臺灣高等法院刑事判決　　　　　　　　　　　　　　九十一年度上易字第九七二號
　　上　訴　人　臺灣板橋地方法院檢察署檢察官
　　被　　　告　乙○○
　　選任辯護人　李建賢
右上訴人因被告傷害案件，不服臺灣板橋地方法院九十年度易字第三六八九號，中華
民國九十一年三月十八日第一審判決（起訴案號：臺灣板橋地方法院檢察署九十年度
偵字第一○○六九號）提起上訴，本院判決如左：
    主  文
上訴駁回。
    理  由
一、本案經本院審理結果，認第一審判決對被告乙○○為無罪之諭知，核無不當，應
    予維持，並引用第一審判決書記載之證據及理由。
二、檢察官上訴意旨以：
（一）告訴人甲○於九十年四月十六日前往被告家中，遭被告毆打一節，業據告訴人
      指訴甚明，其中就被告當時在屋內何處毆打等細節部分，雖偵查與審理時之指
      訴稍有出入，惟就被告確有毆打一節，均堅指不移，且又有天主教耕莘醫院永
      和醫院診斷證明書可資佐證，告訴人之指訴即堪採為被告有罪之證據。
（二）告訴人提出之診斷書就診日期固為九十年四月二十日、二十四日等二日，惟告
      訴人初次診斷傷勢時間距所指被毆時間不過四日，參諸常人突遭毆傷，總以救
      治為先，驗斷傷勢供日後訴訟之用，究為事後之舉，且亦無故意致傷，以入人
      罪之理。告訴人提出診斷書之就診日期，既仍接近所指被毆之時間，而診斷證
      明書所載傷勢，又顯係毆擊所致，衡情該診斷證明書足以佐證告訴人確實遭被
      告所毆傷。云云，
三、惟查：
（一）告訴人於偵查中並未就被告如何於九十年四月十六日中午二時許，在台北縣三
      峽鎮○○路二巷三號二樓處毆打告訴人之經過，詳予敘明；告訴人於原審九十
      年十二月二十日審理中就被告如何毆打伊之經過，陳稱：「（當時被告是否有
      恐嚇你？）有的，當時他說『你再來收我要你抬著出去』，他回頭走到後面，
      一拳打在我背後，之後就亂打，大約打了五、六拳。我那時沒有喊救命，因為
      那裡都是他的人，我沒有喊，我隨他打，之後我就到國術館去看傷。」等語（
      見原審卷第二十頁）；嗣告訴人請求原審法院法官就被告打在告訴人身上何處
      一節訊問告訴人，告訴人則陳稱：「詳細處我不清楚，大約在我肚子及腰部附
近。」等語（見原審卷第二十一頁）；告訴人嗣於本院受命法官九十一年五月
      一日調查時則陳稱：「他（指被告）叫我到最後角落的一間房間去，我就跟進
      去，他就繞到我身後打我，他是從我身後用拳頭打我的，．．．他打了我大約
      四拳至六拳，打完我，還說『敢再來收，就讓你用抬的出去』，然後他就出去
      了。那是他的地盤，我敢還手。也不敢叫出聲．．．（他抯你哪裡？）他都是
      從後面打我，大約都是在後面左下邊」等語；姑不論告訴人此部分所引供述，
      已足見告訴人就被告如何毆打伊之經過或被告究係先打後出言恐嚇，抑係先出
      言恐嚇再出手毆打告訴人，告訴人先後之指訴，顯不相符；即就被告打告訴人
      身體何部位一節，告訴人所述亦不一致；先則稱「打在我背後」，繼則稱「大
      約在我肚子及腰部附近」，再則稱「大約都是在後面左下邊」；果告訴人前引
      被告係自告訴人之後方以拳頭毆擊告訴人之供述屬實，則告訴人所受之傷害，
      應係在告訴人之背部方合事理，惟告訴人所舉提由耕莘醫院永和分院所出具之
      診斷證明書上，卻記載告訴人受有胸部挫傷之傷害，足見告訴人就被告如何毆
      打伊之供述，與告訴人所舉提之證明，明顯不相符合。是告訴人此部分明顯有
      瑕疵之供述，及互不相符之診斷證明書，自不適合於被告被訴犯行之證明。
（二）本件果如告訴人所陳，其係於房間內遭被告毆打，衡諸常理，在被告毆打告訴
      人數拳之同時，被毆打之人亦恆有反抗或自衛之舉，而造成一定程度之聲響（
      毆擊聲、求救聲、驚呼聲、撞擊聲等不一而足）；且被毆之人於被毆之後，恆
      向在場或附近之人陳述其被毆之情形，以求得他人之實質或心理上之奧援；惟
      證人林琮源於原審九十一年三月四日審理時，到庭結證稱：「．．．我收到法
      院之傳票後，才聽說他們打架，當天在現場我沒有看到他們打架。」等語（見
      原審卷第四十八頁）；證人張春盛於原審同日訊問中亦供陳：「我有聽到吵雜
      聲，我有出來看一下，現場除他們兩人，還有其他人在場，我是有聽到他們吵
      架，但內容不是很清楚，大致上是工程的問題，他們在大廳吵架，但沒有打架
      ，他們吵架沒有多久就結束，我沒有看到他們再別的房間。」等語（見原審卷
      第五十一頁）；足證當時在房間外之證人並未聽聞房間內打架之聲音，且告訴
      人於離開房間之後，亦未向他人陳稱其被被告毆打之事實；另參以前引告訴人
  於本院受命法官調查時所為「我沒有喊，我隨他打」之供述，在在足證告訴人
      之供述，明顯與一般事理不合，而難以遽以採信。
四、綜上所述，檢察官前述上訴意旨所陳各節，於法並無可採。其執此上訴意旨，指
    摘原判決不當，求予撤銷改判，為無理由，應予駁回。
五、被告經本院合法傳喚，無正當理由不到庭，爰不待其陳述逕行判決，亦此敘明。
據上論結，應依刑事訴訟法第三百七十三條、第三百六十八條、第三百七十一條，判
決如主文。
本案經檢察官鄭龍照到庭執行職務。
中    華    民    國    九十一   年       五      月      二十八        日
                                 臺灣高等法院刑事第十庭
                                     審判長法  官  溫  耀  源
                                           法  官  何  菁  莪
                                           法  官  林  銓  正
右正本證明與原本無異。
不得上訴。
                                           書記官  陳  菊  珍
中    華    民    國    九十一   年       六      月          六        日
